臺灣高等法院刑事判決　　　　　　　　　　　　　九十三年度上訴字第二六００號
　　上　訴　人
　　即　被　告　甲○○
右上訴人因毒品危害防制條例案件，不服臺灣桃園地方法院九十二年度訴字第一八四
四號，中華民國九十三年五月十二日第一審判決（起訴案號：臺灣桃園地方法院檢察
署九十二年度毒偵字第一九九四號、九十二年度毒偵字第二五七七號，移送併辦案號
：九十三年度毒偵字第五五七號、九十三年度毒偵字第一八五二號），提起上訴，本
院判決如左：
    主  文
原判決關於施用第一級毒品及定應執行刑部分均撤銷。
甲○○連續施用第一級毒品，累犯，處有期徒刑捌月；扣案第一級毒品海洛因伍小包
（驗餘淨重零點伍玖公克）、壹小包（驗餘淨重零點壹參公克），均沒收銷燬之；用
以放置前述毒品之空包袋伍個（重壹點貳貳公克）、壹個（重零點貳貳公克），及注
射針筒陸支、削尖吸管參支、分裝袋參個、分裝袋壹大包，均沒收。
其他上訴駁回。
上開第二項撤銷改判部分與第三項上訴駁回部分所處之刑，應執行有期徒刑壹年，扣
案第一級毒品海洛因伍小包（驗餘淨重零點伍玖公克）、壹小包（驗餘淨重零點壹參
公克），均沒收銷燬之；用以放置前述毒品之空包袋伍個（重壹點貳貳公克）、壹個
（重零點貳貳公克），及注射針筒陸支、削尖吸管參支、分裝袋參個、分裝袋壹大包
、安非他命吸食器壹組，均沒收。
    事    實
一、甲○○前曾因違反麻醉藥品管理條例案件及竊盜案件，經臺灣桃園地方法院於民
    國（下同）八十五年九月二十五日以八十五年度易字第二六六四號判決，就違反
    麻醉藥品管理條例案件部分判處有期徒刑四月，就竊盜案件部分判處有期徒刑七
    月，應執行有期徒刑十月；其中違反麻醉藥品管理條例案件部分，上訴後，經本
    院於八十六年一月十四日以八十五年上易字第七六七六號判決，改判處有期徒刑
    六月；再經本院於八十六年五月十二日以八十六年聲字第五八０號裁定應執行刑
    為有期徒刑十一月；又因煙毒案件，經臺灣桃園地方法院於八十六年三月十三日
    以八十五年度訴字第一五七七號判決判處有期徒刑三年四月確定；前述所處有期
    徒刑經接續執行，而於八十七年八月二十五日假釋出監，其刑期應至九十年二月
    二十二日方為屆滿；乃甲○○再於假釋期間另犯違反毒品危害防制條例案件，經
    撤銷假釋，自八十九年十二月九日起執行殘刑二年五月十八日，而於九十二年三
    月二十二日執行完畢出監。
二、甲○○復因施用毒品案件，經臺灣桃園地方法院於八十八年四月三日以八十八年
    度毒聲字第二０三九號裁定送觀察、勒戒，執行後認有繼續施用毒品之傾向，經
    同法院於八十八年四月二十三日以八十八毒聲字第二四００號裁定令入戒治處所
    施以強制戒治；再經同法院於八十八年八月三十一日以八十八年度毒聲字第四八
    九六號裁定停止戒治，所餘戒治期間付保護管束；又經同法院於八十八年十二月
    十三日以八十八年度毒聲字第七四六二號裁定撤銷停止戒治，於八十九年十二月
    八日戒治期滿，由臺灣桃園地方法院檢察署檢察官於九十年一月十二日，以九十
    年度戒偵字第三九號不起訴處分書為不起訴處分確定。詎仍不知悔改，於前開不
    起訴處分確定後五年內，基於施用第一級毒品海洛因之概括犯意，自九十二年六
    月十九日起至九十三年四月二十日中午十二時止，連續在桃園縣大溪鎮○○里○
    ○○路四六號、桃園縣桃園市○○路八十巷十一之二號住處，施用第一級毒品海
    洛因多次。另又基於施用第二級毒品安非他命之概括犯意，自九十二年六月十九
    日起至九十三年四月二十日中午十二時止，連續在桃園縣大溪鎮○○里○○○路
    四六號、桃園縣桃園市○○路八十巷十一之二號住處，施用第二級毒品安非他命
    多次。嗣先後於：(一)九十二年六月十九日二十一時二十分在桃園縣桃園市○○路
    ○段與宏昌十三街口處遇警盤檢，於伸手入口袋拿取證件時，不慎將其所有供施
    用第一級毒品海洛因注射針筒一支、海洛因分裝袋三個、削尖吸管（即杓子）一
    支掉落地面為警扣得，經帶至警局詢問，於同日二十二時十五分許警詢中採尿送
    驗發現有海洛因及甲基安非他命之陽性反應，而為警查獲。(二)九十二年八月十三
    日十七時許，經警持臺灣桃園地方法院法官簽發之搜索票至桃園縣大溪鎮○○路
    三四○號搜索，為警扣得其所有供施用毒品海洛因所用削尖吸管二支，經帶至警
    局詢問，於同日十八時許警詢中採尿送驗發現有嗎啡之陽性反應，而為警查獲。
    (三)因甲○○之母蕭李美月報警，經警於九十三年一月十四日凌晨三時五十分許，
    至桃園縣大溪鎮○○里○鄰○○○路四十六號二樓甲○○住處，扣得第一級毒品
    海洛因五包（驗餘淨重合計０‧五九公克，空包裝袋重一‧二二公克），再經帶
    至警局詢問，於同日九時三十五分許警詢中採尿送驗發現有嗎啡及甲基安非他命
    之陽性反應，而為警查獲。(四)因本件毒品危害防制條例案未依傳喚到庭，由臺灣
    桃園地方法院發布通緝，經警於九十三年四月二十日十七時三十分許，在桃園縣
    桃園市○○路八十巷十一之二號緝獲，並扣得第一級毒品海洛因一小包（驗餘淨
    重０‧一三公克，空包裝袋重０‧二二公克），及其所有供施用第一級毒品海洛
    因所用之注射針筒五支、分裝袋一大包，暨其所有供施用第二級毒品安非他命之
    吸食器一組；同日二十二時三十分許警詢中採尿送驗發現有嗎啡及甲基安非他命
    之陽性反應，而為警查獲。
三、案經桃園縣警察局桃園分局暨大溪分局報告臺灣桃園地方法院檢察署檢察官偵查
    起訴及移送併案審理。
    理    由
一、被告甲○○經本院合法傳喚，無正當理由未於言詞辯論期日到庭；據其在原法院
    之陳述，則對於前揭事實已坦承不諱。復查：
  (一)被告於九十三年一月十四日凌晨三時五十分許，在桃園縣大溪鎮○○○路四十六
    號二樓住處，為警扣得之白粉五小包經送驗結果，認係第一級毒品海洛因，驗餘
    淨重０‧五九公克，空包裝袋重一‧二二公克；於九十三年四月二十日十七時三
    十分許，在桃園縣桃園市○○路八十巷十一之二號遭警緝獲時，為警扣得之白粉
    一小包經送驗結果，認係第一級毒品海洛因，驗餘淨重０‧一三公克，空包裝袋
    重０‧二二公克，有法務部調查局調科壹字第０八０００七三一三號鑑定通知書
    、調科壹字第０八０００七六八０號鑑定通知書各一紙附卷可稽（見毒偵字第五
    五七號第三二頁、原審卷第一０五頁）。又，被告先後於九十二年六月十九日二
    十二時十五分許、九十二年八月十三日十八時許、九十三年一月十四日凌晨三時
    五十分許、九十三年四月二十日日二十二時三十分許警詢中採尿送驗，分別發現
    有鴉片類（嗎啡）及甲基安非他命之陽性反應，有桃園縣警察局桃園分局被採尿
    液人姓名對照表、臺灣檢驗科技股份有限公司濫用藥物尿液檢定檢驗報告各一紙
    （見毒偵字第一九九四號卷第八頁、第二十三頁），桃園縣政府警察局大溪分局
    偵辦毒品案被採尿液人姓名編號對照表、桃園縣衛生局不法藥物尿液檢定書各二
    紙（見毒偵字第二五七七號偵查卷第十四頁、第四十一頁，毒偵字第二五五七號
    偵查卷第十頁、第三十九頁），桃園縣政府警察局三峽分局查獲毒品危害防制條
    例案姓名對照表、臺灣檢驗科技股份有限公司濫用藥物尿液檢定檢驗報告各一紙
    （見毒偵字第一五八二號卷第二十一頁、第四十九頁）在卷可查。是被告之自白
    與事實相符，其多次施用第一級毒品海洛因、第二級毒品安非他命之事實，堪以
    認定。
  (二)又查，被告甲○○復因施用毒品案件，經臺灣桃園地方法院於八十八年四月三日
    以八十八年度毒聲字第二０三九號裁定送觀察、勒戒，執行後認有繼續施用毒品
    之傾向，經同法院於八十八年四月二十三日以八十八毒聲字第二四００號裁定令
    入戒治處所施以強制戒治；再經同法院於八十八年八月三十一日以八十八年度毒
    聲字第四八九六號裁定停止戒治，所餘戒治期間付保護管束；又經同法院於八十
    八年十二月十三日以八十八年度毒聲字第七四六二號裁定撤銷停止戒治，於八十
    九年十二月八日戒治期滿，由臺灣桃園地方法院檢察署檢察官於九十年一月十二
    日，以九十年度戒偵字第三九號不起訴處分書為不起訴處分確定，有本院被告全
    國前案紀錄表及前開不起訴處分書一份（見本院卷及九十三年度毒偵字第二五七
    七號第三十九頁）附卷可稽。
  (三)本案事證巳臻明確，被告犯行洵堪認定。被告於前開不起訴處分後，五年內再犯
    毒品危害防制條例第十條第一項、第二項之罪，依毒品危害防制條例第二十三條
    第二項前段規定，應予依法論科。
二、核被告甲○○所為，施用海洛因部分係犯毒品危害防制條例第十條第一項之施用
    第一級毒品罪，施用安非他命部分係犯同條例第十條第二項之施用第二級毒品罪
    。被告持有第一級毒品海洛因及第二級毒品安非他命，意在供己施用，其持有海
    洛因與安非他命之低度行為皆應為施用之高度行為吸收，均不另論罪。又被告先
    後多次施用第一級毒品海洛因與第二級毒品安非他命之行為，均時間緊接，所犯
    分別為構成要件相同之罪名，各顯係基於概括犯意為之，均應依連續犯規定以一
    罪論，並各依法加重其刑。被告所犯上開二罪之間，犯意各別，行為互殊，應予
    分論併罰。又，公訴人起訴之事實僅敘及被告於九十二年六月十九日起至九十二
    年八月十三日止，在其住處施用第一、二級毒品海洛因、安非他命之犯行；惟因
    其餘被告施用第一級毒品海洛因、第二級毒品安非他命之犯行，核與公訴人起訴
    被告施用第一級毒品海洛因、第二級毒品安非他命之事實各具有連續犯之關係，
    屬裁判上之一罪，故均應為起訴效力所及，本院自得併予審判。再查，被告前曾
    因違反麻醉藥品管理條例案件及竊盜案件，經臺灣桃園地方法院於八十五年九月
    二十五日以八十五年度易字第二六六四號判決，就違反麻醉藥品管理條例案件部
    分判處有期徒刑四月，就竊盜案件部分判處有期徒刑七月，應執行有期徒刑十月
    ；其中違反麻醉藥品管理條例案件部分，上訴後，經本院於八十六年一月十四日
    以八十五年上易字第七六七六號判決，改判處有期徒刑六月；再經本院於八十六
    年五月十二日以八十六年聲字第五八０號裁定應執行刑為有期徒刑十一月；又因
    煙毒案件，經臺灣桃園地方法院於八十六年三月十三日以八十五年度訴字第一五
    七七號判決判處有期徒刑三年四月確定；前述所處有期徒刑經接續執行，而於八
    十七年八月二十五日假釋出監，其刑期應至九十年二月二十二日方為屆滿；乃甲
    ○○再於假釋期間另犯違反毒品危害防制條例案件，經撤銷假釋，自八十九年十
    二月九日起執行殘刑二年五月十八日，而於九十二年三月二十二日執行完畢出監
    ，其於五年以內再犯本件有期徒刑以上之罪，均為累犯，依刑法第四十七條規定
    ，應各遞予加重其刑。
三、原審判決：
  (一)就被告施用第一級毒品罪部分據以論罪科刑，固非無見。惟查：1.被告於九十三
    年四月二十日十七時三十分許，在桃園縣桃園市○○路八十巷十一之二號遭警緝
    獲時，為警扣得之第一級毒品海洛因一小包，驗餘淨重０‧一三公克，空包裝袋
    重０‧二二公克，有法務部調查局調科壹字第０八０００七六八０號鑑定通知書
    一紙附卷可稽；原審判決誤認其重量為０‧二公克，尚有未洽。2.被告用以放置
    前開扣案第一級毒品海洛因之包裝袋，原審未併予宣告沒收，亦有未當。被告此
    部分提起上訴未附具任何理由，其上訴雖無理由；然原判決既有前述之可議，仍
    屬無可維持，應由本院將原判決關於施用第一級毒品及定應執行刑部分均撤銷。
    原審酌被告施用毒品雖係自戕行為，然其已曾因相同犯行經觀察、勒戒、強制戒
    治等處遇後猶未能使其知所省惕，根絕施用毒品惡習，足徵其沾染甚深，及其施
    用第一級毒品之期間、犯後坦承犯行態度良好等一切情狀，量處如主文第二項所
    示之刑。扣案之海洛因五小包（驗餘淨重０‧五九公克）、一小包（驗餘淨重０
    ‧一三公克），係屬第一級毒品，應依毒品危害防制條例第十八條第一項前段之
    規定沒收銷燬之。用以放置前述毒品之空包袋五個（重一‧二二公克）、一個（
    重０‧二二公克），及注射針筒陸支、削尖吸管參支、分裝袋參個、分裝袋壹大
    包，均為被告所有，且為其供施用第一級毒品犯罪所用之物，業據被告供承在卷
    ，爰依刑法第三十八條第一項第二款規定，均宣告沒收。
  (二)就被告施用第一級毒品罪，適用毒品危害防制條例第十條第二項、刑法第十一條
    、第五十六條、第四十七條、第三十八條第一項第二款之規定，並審酌被告施用
    毒品次數非少，犯行所生危害，已曾因相同犯行經觀察、勒戒、強制戒治等處遇
    後猶未能使其知所省惕，根絕施用毒品惡習，足徵其沾染甚深，犯後坦承犯行態
    度良好等及其他一切情狀，量處有期徒刑六月。復敘明被告於九十三年四月二十
    日扣得之安非他命吸食器一組，為被告所有，並供其施用第二級毒品安非他命所
    用之物，業據被告於審理時供承不諱，應依刑法第三十八條第一項第二款規定，
    宣告沒收。其認定事實、適用法律及量處刑期均為妥適。被告此部分提起上訴未
    附具任何理由，其上訴為無理由，應予駁回。
  (三)被告犯前揭二罪所處之刑，定應執行刑如主文第四項所示。
四、臺灣桃園地方法院檢察署九十三年六月一日桃檢清公九十三毒偵字第一八五二號
    函移送該署九十三年度毒偵字第一八五二號卷，請求併辦意旨所指：「甲○○基
    於施用第一、二級毒品之概括犯意，自九十三年一月九日起至同年四月二十日中
    午十二時止，連續在桃園縣桃園市○○路八十巷十一之二號住處等地，施用第一
    級毒品海洛因及第二級毒品安非他命，嗣於九十三年四月二十日十七時三十分許
    ，在上址為警查獲，並扣得第一級毒品海洛因０‧二公克，及供施用毒品之器具
    安非他命吸食器一組、海洛因注射針筒五支、毒品分裝袋一包」之犯罪事實，業
    據原審判決在犯罪事實欄予以記載，並併予審判，附此敘明。
五、被告甲○○經本院合法傳喚，無正當理由未於言詞辯論期日到庭，爰不待其陳述
    逕行判決。
據上論斷，應依刑事訴訟法第三百七十一條、第三百六十九條第一項前段、第三百六
十八條、第三百六十四條，毒品危害防制條例第十條第一項、第十八條第一項前段，
刑法第十一條、第五十六條、第四十七條、第五十一條第五款、第三十八條第一項第
二款，判決如主文。
本案經檢察官林炳雄到庭執行職務。
中　　　華　　　民　　　國　　九十三　　年　　 十一 　　月　　二十五　　日
                              臺灣高等法院刑事第十二庭
                                  審判長法  官  劉  景  星
                                        法  官  陳  志  洋
                                        法  官  陳  博  志
右正本證明與原本無異。
如不服本判決，應於收受送達後十日內向本院提出上訴書狀，其未敘述上訴之理由者
並得於提起上訴後十日內向本院補提理由書（均須按他造當事人之人數附繕本）。
                                        書記官  陳  嘉  文
中　　　華　　　民　　　國　　九十三　　年　　 十一 　　月　　二十六　　日
附錄：本案論罪科刑法條全文
毒品危害防制條例第十條
施用第一級毒品者，處六月以上五年以下有期徒刑。
施用第二級毒品者，處三年以下有期徒刑。
